臺灣高雄地方法院刑事判決　　　　　　　93年度易字第1118號
公　訴　人　臺灣高雄地方法院檢察署檢察官
被　　　告　甲○○
上列被告因竊盜案件，經檢察官提起公訴（93年度偵緝字第1080
號），本院判決如下：
    主  文
甲○○連續竊盜，累犯，處有期徒刑肆月，如易科罰金，以參佰
元折算壹日。
    事  實
一、甲○○因違反肅清煙毒條例等案件，經本院分別以82 年度
    訴字第2293號及83年度訴字第1587號判處應執行有期徒刑3
    年2月及3年4月確定，於民國89年8月19日縮短刑期假釋期滿
    ，未經撤銷假釋視為執行完畢，詎仍不知悔改，為滿足私慾
    ，竟基於意圖為自己不法所有之概括犯意，先於92年11月21
    日上午9時50分許，至高雄縣旗山鎮○○路60之9號之麵攤，
    向麵攤老闆娘鄭劉素花借款時，見該攤店員辛○○所有價值
    新台幣（下同）12,000元之OKWAP廠牌A263型號行動電話1支
    （序號：000000000000000號）置於電視機上，竟趁無人注
    意之際，徒手竊取之，得手後，持該行動電話向鄭劉素花借
    款遭拒後，逕自離去，嗣於同日下午5時許，麵攤客人戊○○得悉上情，並於同月23日向甲○○索回該行動電話交還辛○○；甲○○又於93年1月27日下午2時57分許，至高雄縣旗
    山鎮○○街23號全家便利商店，趁該店無人注意之際，徒手
    竊取陳年二鍋頭酒1瓶，得手後，供己飲用，嗣因該店店長
    丙○○發現酒有短少並調閱監視器，始悉上情；甲○○復承
    上開犯意，於93年4月7日中午12時30分許，在高雄縣旗山鎮
    ○○○路617號丁○○○○內，趁該店無人注意之際，徒手
    竊取歐蕾牌水凝修護面膜7盒（價值2793元），並將之藏放
    在其外套內，得手後，正欲離去時，為店店員己○○報警查
    獲，並扣得歐蕾牌水凝修護面膜7盒（已交由店員己○○領
    回）。
二、案經高雄縣政府警察局旗山分局報告臺灣高雄地方法院檢察
    署檢察官偵查起訴。
    理  由
一、右揭事實，業據被告甲○○於本院審理中坦承不諱（見本院
    卷第130頁），且查：
  (一)被告前開竊取行動電話，業經被害人辛○○、證人戊○○於
    本院審理中具結證述甚詳（見本院卷第77-79 、87-90 頁）
    ，並有前開行動電話照片2 張及贓物認領保管收據1 張在卷
    可憑【見高雄縣警察局旗山分局93年2 月27日高縣旗警刑移
    字第180 號卷第1011頁，本件卷內證據資料及證人於警詢之
    陳述部分，被告於本院準備程序及審理時，均不爭執證據能
    力（詳本院卷第39、75、131 頁），合先敘明】，且其前開
    竊取面膜之犯行，亦據證人己○○於警詢證述明確（同前分
    局94年4 月7 日高縣旗警刑移字第229 號卷第3 頁），並有
    照片2 張及贓物認領保管收據1 張在卷可憑（見同前警卷第
    8 、14頁）。
  (二)被告前開竊取陳年二鍋頭酒之犯行，業經證人丙○○於本院
    審理中具結證述甚詳（見本院卷第83頁），雖證人丙○○復
    證稱：伊調閱監視器，看見一男一女，該女子先偷陳年二鍋
    頭酒，該男子偷八八坑道酒，該女子就是在庭的被告甲○○
    等語（見本院卷第83頁），然其並未陳述被告與另案被告庚○○就該竊盜犯行有行為之分擔之情，且另案被告庚○○亦
    於本院審理中具結證稱：93年1 月27日下午2 時50分，伊去
    該店竊取八八坑道酒2 瓶時，有遇到被告，但沒有事先與被
    告約好一起去偷酒，因製作警詢筆錄時，警察說有發現被告
    於同年月23日及25日都有去另一家全家便利商店偷東西，問
    伊當時被告有無在裡面，伊答說有，警察說這樣就是共同竊
    取，伊才承認等語甚詳（見本院卷第132-135 頁），足見被
    告係獨自竊取陳年二鍋頭酒無訛，是公訴人認被告此部分犯
    行係與另案被告庚○○共同為之，恐係有誤。
  (三)綜上所述，被告自白與事實相符，本件事證已明，被告犯行
    堪予認定。
二、核被告甲○○所為，係犯刑法第320條第1項之竊盜罪。被告
    先後3次竊盜犯行，時間緊接，觸犯構成要件相同之罪名，
    顯係基於概括之犯意為之，為連續犯，應依刑法第56條之規
    定以一罪論，並加重其刑。又被告前因違反肅清煙毒條例等
    案件，經本院分別以82年度訴字第2293號及83年度訴字第15
    87號判處應執行有期徒刑3年2月及3年4月確定，於89年8月
    19日縮短刑期假釋期滿，未經撤銷假釋視為執行完畢，此為
    被告陳明在卷（見本院卷第142頁），並有臺灣高等法院被
    告前案紀錄表暨臺灣高雄地方法院檢察署被告前案查註記錄
    表附卷可稽，其於有期徒刑執行完畢後，5 年以內再犯本件
    有期徒刑以上之罪，為累犯，應依刑法第47條之規定加重其
    刑，並依法遞加之。爰審酌被告素行不佳，竟貪圖小利竊取
    他人財物，徒增被害人困擾，惟念其犯後坦承犯行，及所竊
    財物之價值非鉅，並已歸還部份財物予被害人等一切情狀，
    處如主文所示之刑，並諭知易科罰金之折算標準，以示警懲
    。
三、公訴意旨另以：被告甲○○又與另案被告庚○○（業經本院
    認定其獨自為連續竊盜犯行，判處有期徒刑11月確定）共同
    基於意圖為自己不法所有之概括犯意聯絡，先於93年1 月23
    日下午3 時41分許，共同至高雄縣旗山鎮○○○路639 號全
    家便利商店，由另案庚○○竊取該店之八八坑道酒3 瓶，又
    於同月25日晚上8 時59分許，至該商店欲竊酒時，因該店店
    員注意而未得手；因認被告尚涉該部分之竊盜罪嫌云云。訊
    據被告堅決否認有與另案被告庚○○共同為此部分竊盜之犯
    行，辯稱：伊有在上開便利商店遇到被告庚○○，但沒有與
    庚○○事先約好一起去該商店行竊等語置辯。按犯罪事實應
    依證據認定之，無證據不得認定犯罪事實，刑事訴訟法第15
    4 條第2 項定有明文。公訴人認被告涉犯刑法第320 條第1
    項之竊盜罪嫌，無非以另案被告庚○○於警訊中之供述，及
    證人丙○○於警訊時證述綦詳為其論據。經查，證人丙○○
    並未在高雄縣旗山鎮○○路之上開超商內親眼目睹被告與另
    案被告庚○○共同行竊八八坑道酒或著手行竊而未得手之情
    ，而係受該商店老闆娘陳紫嫻之託於警詢中陳述該商店遭竊
    情行等節，已據證人丙○○於本院審理中證述甚詳（見本院
    卷第85-86 頁），且另案被告庚○○亦未與被告共同行竊之
    情，已據庚○○於本院審理中證述在卷，詳前述，另該商店
    老闆娘陳紫嫻亦於本院審理中具結證稱：伊不記得當時係一
    人或二人至該商店行竊等語（見本院卷第138 頁），況亦未
    查獲竊盜贓物以供佐證，是尚難以證人丙○○及另案被告庚○○於警訊中之供述遽入被告於罪，是被告此部分所辯，應
    可採信。此外，復查無其他積極確切之證據證明被告有至前
    述商店竊取財物之犯行，此部分不能證明被告犯罪，惟公訴
    人認此部份與前開論罪科刑部分有連續犯之裁判上一罪關係
    ，爰不另為無罪之諭知，復此敘明。
據上論斷，應刑事訴訟法第299 條第1 項前段、第56條、第320
條第1項、第47條、第41條第1項前段，罰金罰鍰提高準條例第1
條前段、第2條，判決如主文。
本案經檢察官乙○○到庭執行職務。
中　　華　　民　　國　　94　　年　　6 　　月　　16　　日
        　　　　　刑事第一庭  審判長法  官  裕斗
                                    法  官  方百正
                                    法  官  廖純卿
以上正本證明與原本無異。
如不服本判決，應於收受送達後10日內向本院提出上訴書狀。
中　　華　　民　　國　　94　　年　　6 　　月　　16　　日
 　　　　　　　　　　　　　　       書記官  劉企萍
附錄本案論罪科刑法條全文：
中華民國刑法第320條第1項
意圖為自己或第三人不法之所有，而竊取他人之動產者，為竊盜
罪，處5 年以下有期徒刑、拘役或500 元以下罰金。
